臺灣板橋地方法院刑事裁定　　　　　　96年度聲減字第229號
聲　請　人　臺灣板橋地方法院檢察署檢察官
受　刑　人　甲○○
上列受刑人因竊盜等案件，已經判決罪刑確定，聲請人聲請減刑
暨定其應執行之刑，暨併諭知易科罰金之折算標準（96年度聲減
字第236 號），本院裁定如下：
    主  文
甲○○所犯如附表所示之罪，均減刑，詳如附表所載，應執行有
期徒刑捌月。
    理  由
一、查受刑人甲○○於附表所示日期犯有如附表所示之罪，經判
    處如附表所列之刑，均經確定在案。茲聲請人以受刑人犯罪
    之時間，均在中華民國96年4 月24日以前，所犯如附表所示
    之罪，悉合減刑條件，聲請減刑及併諭知易科罰金之折算標
    準，並聲請就附表所列應減刑之犯罪所處之刑，定其應執行
    之刑，有各該確定判決書附卷足據。
二、按刑法第41條規定：「犯最重本刑為5 年以下有期徒刑以下
    之刑之罪，而受6 個月以下有期徒刑或拘役之宣告者，得以
    新臺幣1,000元、2,000元、3,000元折算1日，易科罰金。」
    （第1 項前段）、「前項規定於數罪併罰，其應執行之刑未
    逾6 月者，亦適用之。」（第2 項）。查，本件受刑人犯如
    附表編號1 、2 所示之竊盜罪，由本院以96年度易字第206
    號判決各判處有期徒刑4 月、8 月，並定其應執行有期徒刑
    11月，又附表編號1 、2 所示犯罪，係不得易科罰金之罪與
    得易科罰金之罪併合處罰，故而，原確定判決未就附表編號
    1 所示之竊盜罪，併諭知其易科罰金之折算標準。惟以，受
    刑人甲○○所犯如附表編號2 之竊盜罪，經減刑為有期徒刑
    4 月，則此與附表編號1 之竊盜罪經減刑後所處之有期徒刑
    2 月，核均係得易科罰金之罪，依中華民國96年罪犯減刑條
    例第9 條規定，仍應併為易科罰金折算標準之諭知。故而，
    本院依刑法第41條第1 項前段規定，就附表編號1 、2 所列
    之竊盜罪，各均諭知其易科罰金之折算標準詳如附表編號1
    、2 所示。
三、惟按裁判確定前犯數罪均應減刑，其中一罪未定執行刑，其
    餘各罪曾有定執行刑者，仍應就各罪依第2 條規定減刑後，
    適用刑法第51條定其應執行之刑，法院為減刑裁定時，應以
    中華民國96年罪犯減刑條例第10條為其論據（臺灣高等法院
    96年第2 次刑事庭庭長會議，就中華民國96年罪犯減刑條例
    法律適用問題之決議五意旨參照）。再刑法第51條第5 款規
    定：「宣告多數有期徒刑者，於各刑中之最長期以上，各刑
    合併之刑期以下，定其刑期。但不得逾30年」。第按，法律
    上屬於自由裁量之事項，有其外部性界限及內部性界限，並
    非概無拘束。依據法律之具體規定，法院應在其範圍選擇為
    適當之裁判者，為外部性界限；而法院為裁判時，應考量法
    律之目的及法律秩序之理念所在者，為內部性界限。法院為
    裁判時，二者均不得有所踰越。在數罪併罰，有2 裁判以上
    ，定其應執行之刑之案件，法院所為刑之酌定，固屬自由裁
    量之事項，然仍應受前揭外部性界限及內部性界限之拘束（
    最高法院80年度臺非字第473 號判例要旨參照）。是查，本
    件受刑人係於裁判確定前犯如附表所列各罪，其中附表編號
    1 、2 所示之罪，前經本院於96年度易字第206 號判決定其
    應執行有期徒刑為11月，依中華民國96年罪犯減刑條例第2
    條第1 項第3 款規定計算減刑結果，為5 月又15日。因據前
    揭論述意旨，本院對於如附表所列各罪經減刑後所處之刑，
    依刑法第51條第5 款規定，定其應執行有期徒刑為8 月，而
    依刑法第41條第2 項規定，毋庸再為易科罰金折算標準之諭
    知（詳附表附註四）。
四、爰依中華民國96年罪犯減刑條例第2 條第1 項第3 款、第8
    條第1 項、第3 項、第9 條、第10條、第12條，刑法第41條
    第1 項前段、第2 項、第51條第5 款，裁定如主文。
中　　華　　民　　國　　96　　年　　7 　　月　　16　　日
       　　　　　　     刑事第2 庭法　官　黎錦福
上列正本證明與原本無異。
如不服本裁定，應於裁定送達後5 日內向本院提出抗告狀。
                                  書記官  蔡麗春
中　　華　　民　　國　　96　　年　　7 　　月　　16　　日
附表：受刑人甲○○減刑及定應執行之刑案件一覽表
┌────┬─────────┬─────────┬─────────┐
│編　　號│        1         │        2         │       3          │
├────┼─────────┼─────────┼─────────┤
│罪　　名│     竊　　盜     │　　 竊　　盜     │　　妨害風化      │
├────┼─────────┼─────────┼─────────┤
│宣 告 刑│有期徒刑4月       │有期徒刑8月       │有期徒刑6 月，如易│
│        │                  │                  │科罰金，以新臺幣  │
│        │                  │                  │1,000 元折算1日。 │
├────┼─────────┼─────────┼─────────┤
│所犯法條│刑法第321條第2項、│刑法第320條第1項  │刑法第235條第1項  │
│        │第1項第1款        │第3款             │                  │
├────┼─────────┼─────────┼─────────┤
│犯罪日期│95.12.30          │96.01.03          │95.11.14          │
├─┬──┼─────────┼─────────┼─────────┤
│偵│機關│臺灣板橋地方法院  │臺灣板橋地方法院  │臺灣板橋地方法院  │
│查│    │檢察署            │檢察署            │檢察署            │
│年├──┼─────────┼─────────┼─────────┤
│度│案號│96年度偵字第1131號│96年度偵字第1131號│95年度偵字第26981 │
│案│    │                  │                  │號                │
│號│    │                  │                  │                  │
├─┼──┼─────────┼─────────┼─────────┤
│最│法院│臺灣板橋地方法院  │臺灣板橋地方法院  │臺灣板橋地方法院  │
│後├──┼─────────┼─────────┼─────────┤
│事│案號│96年度易字206號   │96年度易字第206號 │96年度簡字第2518號│
│實├──┼─────────┼─────────┼─────────┤
│審│判決│96.04.03          │96.04.03          │96.05.14          │
│  │日期│                  │                  │                  │
├─┼──┼─────────┼─────────┼─────────┤
│  │法院│臺灣板橋地方法院  │臺灣板橋地方法院  │臺灣板橋地方法院  │
│確├──┼─────────┼─────────┼─────────┤
│定│案號│96年度易字206號   │96年度易字206號   │96年度簡字第2518號│
│判├──┼─────────┼─────────┼─────────┤
│決│確定│96.05.04          │96.05.04          │96.06.07          │
│  │日期│                  │                  │                  │
├─┴──┼─────────┼─────────┼─────────┤
│合於中華│第2條第1項第3款   │第2條第1項第3款   │第2條第1項第3款   │
│民國96年│                  │                  │                  │
│罪犯減刑│                  │                  │                  │
│條例    │                  │                  │                  │
├────┼─────────┼─────────┼─────────┤
│減刑刑期│有期徒刑2 月，如易│有期徒刑4 月，如易│有期徒刑3 月，如易│
│暨易科罰│科罰金，以新臺幣  │科罰金，以新臺幣  │科罰金，以新臺幣  │
│金之折算│1,000 元折算1 日。│1,000 元折算1 日。│1,000 元折算1 日。│
│標準    │                  │                  │                  │
├────┼─────────┴─────────┴─────────┤
│附    註│一、附表編號1 、2 所列之竊盜罪，雖係中華民國96年減刑條例第│
│        │    3 條第1 項第15款所列之罪名，惟其宣告之刑均未逾1 年6 月│
│        │    ，均仍准予減刑。                                      │
│        │二、附表編號1、2所示之竊盜罪，經減刑後所處之有期徒刑為2 月│
│        │    、4 月，核均係得易科罰金之罪，依中華民國96年罪犯減刑條│
│        │    例第9 條規定，應併為易科罰金折算標準之諭知，故依刑法第│
│        │    41條第1 項前段規定，就附表編號1 、2 之竊盜罪，併諭知其│
│        │    易科罰金折算標準如附表編號1 、2 所示，詳如理由欄二說明│
│        │    。                                                    │
│        │三、附表編號1 、2 所示之犯罪，前經臺灣板橋地方法院以96年易│
│        │    字第206 號定其應執行有期徒刑為11月，依上開減刑規定計算│
│        │    減刑結果，為5 月又15日，詳如理由欄三之說明。          │
│        │四、附表編號1至3所列各罪經減刑後所處之刑，應執行有期徒刑為│
│        │    8 月，依刑法第41條第2 項規定，其應執行之有期徒刑已逾6 │
│        │    月，自毋庸再為易科罰金折算標準之諭知。                │
└────┴─────────────────────────────┘
